臺灣高雄地方法院刑事判決　　　　　　　 94年度訴字第344號
公　訴　人　臺灣高雄地方法院檢察署檢察官
被　　　告　甲○○　男民國6.
上列被告因違反毒品危害防制條例案件，經檢察官提起公訴（9
3年度毒偵字第7144號），本院判決如下：
    主  文
甲○○施用第一級毒品，處有期徒刑拾月，扣案之海洛因壹包（
淨重零點零伍公克）及含海洛因之針筒參支、含海洛因之塑膠吸
管壹支均沒收銷燬之。
    事　實
一、甲○○前因施用毒品案件，經本院以 93 年度毒聲字第
    2047 號裁定送觀察、勒戒後，認無繼續施用毒品之傾向，
    於民國（下同）93 年 10 月 28 日執行完畢釋放，並經臺
    灣高雄地方法院檢察署檢察官於 93 年 10 月 29 日，以
    93 年度毒偵字第 5769 號不起訴處分確定；嗣於觀察勒戒
    執行完畢後 5 年內復基於施用第 1 級毒品之犯意，於 93
    年 11 月 20 日晚間 9 時 35 分許回溯 24 小時內之某時
    ，在不詳地點，以針筒注射之方式施用第 1 級毒品海洛因
    。嗣為警於 93 年 11 月 20 日下午 5 時許，在高雄市小
    港區○○○路 221 號之 1 旁查獲，並當場查扣其所持有之
    針筒 1 支（內含海洛因），另於其所居之高雄市小港區○
    ○○路 221 之 1 號住處陽台晒衣架之鐵管內，查得海洛因
    1 包（淨重 0.05 公克）、針筒 2 支（內均含海洛因）及
    塑膠吸管 1 支（內含海洛因）。
二、案經高雄市政府警察局小港分局報請臺灣高雄地方法院檢察
    署檢察官偵查起訴。
    理  由
一、訊據被告甲○○矢口否認有上開施用毒品犯行，並辯稱：其
    於前案觀察勒戒後，即未再施用海洛因，至所查扣之上開毒
    品及施用海洛因之器具，均係觀察勒戒之前施用海洛因所用
    之物云云。惟查：前開事實，業經警於查獲被告時採集被告
    之尿液送高雄市立凱旋醫院鑑定結果，被告尿液呈施用海洛
    因後之嗎啡陽性反應，此有該醫院濫用藥物尿液檢驗報告在
    卷可稽（見偵卷第 18 頁），且上開醫院係以氣相層析質詢
    儀分析法（即ＧＣ／ＭＳ）進行檢驗，亦據卷附上開檢驗報
    告足憑；按所謂「氣相層析質譜儀」，包括「氣相層析儀」
    及「質譜儀」 2 部分，在「氣相層析儀」部分，其方法為
    將物質氣化後，再經分析管分離，由於各種物質之沸點及對
    管柱之吸附力不同，在經過檢測器測定後，表現出不同的滯
    留時間，利用滯留時間來判定是何種物質；「質譜儀」部分
    為檢測器，能將物質撞擊成碎片，記錄其質譜圖，因每個化
    合物之鍵結能力不同，故不同之物質會有其特定之質譜圖，
    因此在物質之判斷上有若指紋鑑定，因此，理論上如果扣除
    人為因素（例如檢體之間的污染）不予列計者，氣相層析質
    譜儀之精確度接近百分之百，有行政院退輔會榮民總醫院
    83 年 3 月 1 日（83）北總內字第 185 號函可稽；再者，
    海洛因經施用後，約有百分之 80 於 24 小時內自尿中排出
    ，是以通常採尿化驗亦以投與後 24 小時內所採為宜，有行
    政院衛生署藥物食品檢驗局 80 年 3 月 16 日（80）藥檢
    壹字第 040712 號、81 年 5 月 9 日（81）藥檢壹字第
    006431 號函各 1 份可稽。是被告於 93 年 11 月 20 日晚
    上 9 時 35 分許所採集之尿液（並非公訴意旨之該日晚間
    11 時 44 分許，此有卷附高雄市政府警察局小港分局嫌疑
    人尿液代碼與姓名對照表所載之採驗時間可查，見偵卷第
    17 頁），透過氣相層析質譜儀分析法之檢驗，出現嗎啡陽
    性反應，足見其在該採集之時間回溯 24 小時內，曾有以將
    施用海洛因之行為存在，應至為明確；何況復扣有被告所持
    有之白色粉末 1 包，該白色粉末經法務部調查局鑑定結果
    ，確認係海洛因無訛，有該局鑑定通知書在卷可證（見本院
    卷第 14 頁），而另有針筒 3 支及塑膠吸管 1 支亦均扣案
    足參，尤以該等針筒及塑膠吸管內均含有海洛因，亦經本院
    驗報告 2 份附卷足憑（見本院卷第 18、19 頁），均足證
    明被告確有使用上開針筒及吸管而施用海洛因之犯行，至被
    告辯稱；上開扣案毒品及施用毒品所用器具均係其於前揭觀
    察勒戒之前案施用海洛因犯行所使用云云，惟若非被告確仍
    有施用海洛因之犯行，衡諸常情，豈有可能竟仍保有上開毒
    品及施用毒品之用具，尤其，僅單純持有海洛因，亦已觸犯
    違反毒品危害防制條例之持有第 1 級毒品罪，被告如無施
    用毒品犯行，實無甘冒持有毒品罪而續持有上開海洛因，是
    以被告所辯此節，顯無可採；再者，被告前因施用毒品案件
    ，經依本院以 93 年度毒聲字第 2047 號裁定送觀察、勒戒
    後，認無繼續施用毒品之傾向，於 93 年 10 月 28 日執行
    完畢釋放，並經臺灣高雄地方法院檢察署檢察官於 93 年
    10 月 29 日，以 93 年度毒偵字第 5769 號不起訴處分確
    定，亦有臺灣高雄地方法院檢察署檢察官上揭不起訴處分書
    列印本 1 份（見偵卷第 19 頁）及臺灣高等法院被告全國
    前案紀錄表在卷可按，是被告於觀察勒戒期滿執行完畢後，
    5 年內又為本件施用海洛因犯行甚明；從而，本件事證已明
    ，被告空言否認，所辯自無足採，其犯行堪予認定。
二、核被告甲○○所為，係犯毒品危害防制條例第 10 條第 1
    項之施用第1 級毒品罪。被告持有海洛因之低度行為，應為
    其施用海洛因之高度行為所吸收，不另論罪。爰審酌被告前
    有施用毒品犯行，曾經觀察勒戒執行完畢，且由臺灣高雄地
    方法院檢察署檢察官處分不起訴，均如前述，竟又為本件犯
    行，顯見其素行非佳，更且犯罪後又矢口否認犯行，態度惡
    劣等一切情狀，量處如主文所示之刑，以示懲儆。至扣案之
    海洛因1 包（淨重0.05公克），以及內含海洛因且難以析離
    之針筒3 支與塑膠吸管1 支，均係查獲之毒品，爰依毒品危
    害防制條例第18條第1 項前段規定沒收銷燬之。
據上論斷，應依刑事訴訟法第299條第1項前段，毒品危害防制條
例第10條第1項、第18條第1項前段，刑法第11條，判決如主文。
本案經檢察官乙○○到庭執行職務。
中    華    民    國  94    年    4     月    29      日
        　　　　　　刑事第三庭審判長法　官  黃建榮
                                    法　官  陳玉聰
                                    法　官  高思大
右正本證明與原本無異。
如不服本判決，應於判決送達後10日內向本院提出上訴狀，上訴
於台灣高等法院高雄分院（須附繕本）。
中    華    民    國  94    年    5     月    02　　  日
                                    書記官  蔡語珊
附錄論罪科刑法條：
毒品危害防制條例第10條第1項：
施用第1級毒品者，處6月以上5年以下有期徒刑。
